Minutes et répertoires du notaire Pierre Louis LAIDEGUIVE, janvier 1751 - décembre 1760 (étude XXIII)
Archives nationales
- Minutes de Pierre Louis LAIDEGUIVE, janvier 1751 - décembre 1760; MC/ET/XXIII/572 - MC/ET/XXIII/635
  - Minutes. 1751, juin - août, juin - août 1751; MC/ET/XXIII/575
    - Main-levee, provisions de l'office intendant des finances., 8 août 1751; MC/ET/XXIII/575
      Nom, qualité: (personne morale) Pauvres de La Paroisse Notre-Dame-De-Bonnes-Nouvelles de Paris.
      Nom, qualité: (personne morale) Orry de Fulvy(hoirs).
    - Obligation., 9 août 1751; MC/ET/XXIII/575
      Profession: maitre de camp des dragons.
      Nom, qualité: (M.) Merault, Claude.
    - Procuration, depot., 9 août 1751; MC/ET/XXIII/575
      Nom, qualité: (M.) Ricouart d' Herouville de, Jacques Antoine (marquis d' herouville).
      Profession: lieutenant general des armées du oi.
      Domicile: Claye.
      Nom, qualité: (M.) Gillard, Pierre Alexandre.
      Profession: procureur au Châtelet.
    - Succession, liquidation., 9 août 1751; MC/ET/XXIII/575
    - Succession, liquidation., 9 août 1751; MC/ET/XXIII/575
    - Quittance., 10 août 1751; MC/ET/XXIII/575
      Nom, qualité: (M.) Eynaud, Andre Leon.
      Profession: secrétaire es finances.
      Profession: president au Parlement (premier).
    - Rente, transport, contre-lettre., 10 août 1751; MC/ET/XXIII/575
      Nom, qualité: (M.) Talleyrand Perigord, Jea Charles (prince de chalais).
      Profession: gouverneur du Berry.
      Nom, qualité: (M.) Masse, Gregoire Rene.
    - Rente sur le roi, constitution, contre-lettre, aides et gabelles., 10 août 1751; MC/ET/XXIII/575
      Nom, qualité: (personne morale) Despalunge (enfants).
      Nom, qualité: (M.) Despalungue, Jean Hubert Antoine (abbe d' essay).
      Profession: vicaire general.
      Domicile: Lescar (diocese)
    - Procuration., 12 août 1751; MC/ET/XXIII/575
      Profession: marechal de france,ministre d'etat.
      Domicile: Paris, hotel de Noailles.
      Nom, qualité: (M.) Boudy de Lavegne, Francois.
    - Bail à ferme, seigneurie, Larche (Corrèze)., 12 août 1751; MC/ET/XXIII/575
      Nom, qualité: (M.) Noailles de, Luis (duc d' ayen).
      Nom, qualité: (M.) Talarie, Antoine.
      Domicile: Terbasson (perigord)
    - Inventaire après décès de Jeanne Catherine Poisson, épouse de Pierre Coqueret., 13 août 1751; MC/ET/XXIII/575
      Nom, qualité: (Mme ou Mlle) Poisson, Jeanne Catherine.
      Nom, qualité: (M.) Coqueret, Pierre.
      Domicile: Aubervilliers
      inventaire après décès; Poisson, Jeanne Catherine; Coqueret, Pierre
    - Rente, constitution., 13 août 1751; MC/ET/XXIII/575
      Nom, qualité: (Mme ou Mlle) Boivin de Bonnetot de, Madeeine Catherine.
      Nom, qualité: (M.) Aligre D', Etienne.
    - Succession, notoriete., 14 août 1751; MC/ET/XXIII/575
      Nom, qualité: (Mme ou Mlle) Bieller, Marie Charlotte.
      Nom, qualité: (M.) Desulfour, Jean Francois (bourgeois de Paris)
    - Bail, maison, Paris, rue de l'Universite., 14 août 1751; MC/ET/XXIII/575
      Nom, qualité: (M.) Le Bouhier de Fontenelle, Bernard (de l' academie francaise).
      Nom, qualité: (M.) Richer d' Aube, Francois.
      Nom, qualité: (M.) Colbert de Croissy, Jean Baptiste Joachim (marquis de croissy).
    - Quittance., 15 août 1751; MC/ET/XXIII/575
      Nom, qualité: (Mme ou Mlle) Duhamel de Denainvilliers, Angelique.
      Nom, qualité: (M.) Fougeroux, Pierre Jacques.
      Profession: payeur des entes hotel-de-ville.
      Nom, qualité: (M.) Ogier, Paul Jean Baptiste.
      Profession: grand audiencier de France
    - Rente, quittance de rachat., 16 août 1751; MC/ET/XXIII/575
      Nom, qualité: (M.) Lebrun, Jean Baptiste (bourgeis de Paris).
    - Rente, quittance de rachat., 16 août 1751; MC/ET/XXIII/575
      Nom, qualité: (M.) Ogier de Berville, Pierre Francois (écuyer).
    - Rente, quittance de rachat., 16 août 1751; MC/ET/XXIII/575
      Nom, qualité: (Mme ou Mlle) Bouru de Dance, Marie.
      Nom, qualité: (M.) Pegain, Nicolas.
    - Succession, liquidation., 16 août 1751; MC/ET/XXIII/575
      Nom, qualité: (M.) Provins, Charles.
    - Bail, appartement, Paris, rue Neuve-des-Petits-Champs., 18 août 1751; MC/ET/XXIII/575
      Nom, qualité: (Mme ou Mlle) Boutillier, Claude.
      Nom, qualité: (M.) Petit, Louis.
      Profession: exempt des gardes du corps du roi.
      Nom, qualité: (M.) Dree de, Gilbert (marquis).
      Profession: sous-lieutenant des gardes francaises.
    - Obligation., 18 août 1751; MC/ET/XXIII/575
      Nom, qualité: (M.) Blanchet, Jacques Etienne Charles.
    - Procuration, depot., 19 août 1751; MC/ET/XXIII/575
      Nom, qualité: (M.) Laval, Nicolas.
      Domicile: Saint-Cyr.
    - Procuration, depot., 19 août 1751; MC/ET/XXIII/575
      Nom, qualité: (M.) Saint-Georges de Brioude D, Louis Honore (comte de brioude).
      Domicile: Brioude.
      Nom: (personne morale) Chapitre Saint-Julien de Brioude
    - Rente, constitution., 19 août 1751; MC/ET/XXIII/575
      Profession: marechal des camps et armées du roi.
      Nom, qualité: (Mme ou Mlle) Foissin, Charlotte.
      Nom, qualité: (M.) Cortinel, Jean.
      Domicile: Grenoble
    - Succession, délivrance de legs., 19 août 1751; MC/ET/XXIII/575
      Nom, qualité: (Mme ou Mlle) Le Goitre, Marguerite.
      Nom, qualité: (M.) Dubreuil, Rene (bourgeois de Paris).
    - Rente, quittance de rachat., 20 août 1751; MC/ET/XXIII/575
      Nom, qualité: (M.) Perrault, Pierre.
      Profession: president au presidial.
      Domicile: Chalons-sur-Saone.
      Nom, qualité: (Mme ou Mlle) Palluau de, Angelique Charlotte.
      Nom, qualité: (M.) Rousseau, Pierre Jacques.
      Profession: lieutenant general du gouvernement de Paris
    - Don mutuel., 21 août 1751; MC/ET/XXIII/575
      Nom, qualité: (M.) Paulet, Pierre.
      Profession: jardinier.
      Domicile: Aulnay-les-Bondis (Paris).
      Nom, qualité: (Mme ou Mlle) Abrehan, Madeleine.
    - Rente sur le roi, quittance, aides et gabelles., 21 août 1751; MC/ET/XXIII/575
      Nom, qualité: (M.) Lemaistre, Guillaume Auguste.
      Profession: auditeur ordinaire en la chambre des comptes.
      Nom, qualité: (M.) Beautru de, Louis Armand (comte de nogent).
      Profession: lieutenant general des armées du roi
    - Main-levee, depot., 21 août 1751; MC/ET/XXIII/575
      Nom, qualité: (M.) Levasseur, Nicolas.
      Nom, qualité: (personne morale) Provins (hoirs).
    - Licitation, seigneurie, Tinteniac (bretagne)., 21 août 1751; MC/ET/XXIII/575
      Nom, qualité: (Mme ou Mlle) Coetouen de, Louise Francoise Maclorie.
      Nom, qualité: (M.) Baude de La Vieuville, Etienne Auguste (marquis de chateauneuf).
    - Quittance., 23 août 1751; MC/ET/XXIII/575
      Nom, qualité: (M.) Terray, Francois.
      Profession: medecin du roi (premier).
      Nom, qualité: (personne morale) Gourgue de (enfants).
      Nom, qualité: (M.) Gourgue de, Armand Pierre Marc Antoine.
      Profession: maitre ordinaire des requetes de l'hotel
    - Main-levee, depot., 23 août 1751; MC/ET/XXIII/575
      Nom, qualité: (Mme ou Mlle) Gaigneur ou Le Gaigneur, Marguerite Catherine.
      Domicile: Mantes-la-Jolie (Yvelines).
      Relations: veuve de l'intervenant 3, épouse de l'intervenant 2.
      Nom, qualité: (M.) Behays Des Rosiers, Nicolas Francois.
      Profession: sous-brigadier.
      Nom, qualité: (M.) Roussinger de, Pierrre Rodolphe.
      Profession: brigadier des armées
    - Succession, transaction, duche d'estrees., 23 août 1751; MC/ET/XXIII/575
      Nom, qualité: (M.) Estrees D', Lois Armand (duc).
      Nom, qualité: (M.) Estrees D', Marie Victor (duc).
    - Avis de parents, procuration., 23 août 1751; MC/ET/XXIII/575
      Nom, qualité: (Mme ou Mlle) Melun de, Marie Gabrielle Charlotte Lou.
      Relations: sœur de l'intervenant 1
    - Main-levee, provisions de l'office intendant des inances., 24 août 1751; MC/ET/XXIII/575
      Nom, qualité: (M.) Boulainviller de, Anne Gabriel Henri Bernard.
    - Testament olographe, depot., 24 août 1751; MC/ET/XXIII/575
      Nom, qualité: (M.) Hautefort de, Henri (marquis de bruzac).
      testament; dépôt de pièces
    - Rente sur le roi, transport, aides et gabelles., 26 août 1751; MC/ET/XXIII/575
      Nom, qualité: (Mme ou Mlle) Gramont de, Marie Christine Chretienne.
      Nom, qualité: (M.) Bouloigne de Lens de Liques de, Yves Marie (comte de rupelmonde).
    - Quittance., 26 août 1751; MC/ET/XXIII/575
      Nom, qualité: (M.) Maziere ou Marier, Charles.
      Nom, qualité: (M.) Rochechouart de Mortemart de, Louis (duc de mortemart).
      Profession: lieutenant gneral des armées
    - Quittance., 27 août 1751; MC/ET/XXIII/575
      Nom, qualité: (Mme ou Mlle) Renty de, Bonne.
      Domicile: Chateaudun.
      Relations: sœur de l'intervenant 2, sœur de l'intervenant 3.
      Nom, qualité: (Mme ou Mlle) Renty de, Madeleine.
      Relations: sœur de l'intervenant 1.
      Nom, qualité: (Mme ou Mlle) Renty de, Jeanne Angelique.
      Domicile: Paris, couvent des Dames de l'Assomption.
      Nom, qualité: (personne morale) Gourgue de (hoirs).
      État civil: mineurs.
      Relations: héritiers de l'intervenant 5.
      Nom, qualité: (M.) Gourgue de, Armand Pierre Marc Antoine (marquis de noyres).
      Profession: maitre des requetes
    - Bail, appartement, Paris, rue de la Barriere-St-Dominique., 27 août 1751; MC/ET/XXIII/575
      Nom, qualité: (M.) Ferandine, Pierre Jean.
      Profession: fruitier-oranger (marchand).
      Nom, qualité: (M.) Segur de, Henri Philippes (marquis).
    - Bail, ecurie, Paris, rue de Bourgogne., 27 août 1751; MC/ET/XXIII/575
      Nom, qualité: (M.) Dramar, Robert.
      Profession: capitaine d'artillerie.
      Nom, qualité: (M.) Segur de, Henry Philippe (marquis).
    - Avis de parents, depot., 28 août 1751; MC/ET/XXIII/575
      Nom, qualité: (Mme ou Mlle) Danjan, Francoise Julie.
      dépôt de pièces; déclaration
    - Quittance., 28 août 1751; MC/ET/XXIII/575
      Nom, qualité: (M.) Tissart de, Jacques Louis Noel (marquis de rouvres).
      Nom, qualité: (Mme ou Mlle) Gourgue de, Catherine Marthe.
      Relations: enfants de l'intervenant 4.
      Nom, qualité: (M.) Gourgue de, Pierre Marc Antoine.
    - Rente, quittance de rachat., 28 août 1751; MC/ET/XXIII/575
      Nom, qualité: (M.) Renouard, Charles Claude.
      Profession: president de la cour des aides.
      Nom, qualité: (M.) Renouard de Fleury de (come de fleury).
      Profession: grand maitre et general reformateur des eaux-et-forets.
    - Procuration, depot., 28 août 1751; MC/ET/XXIII/575
      Nom, qualité: (M.) Jannicke, Godefroy.
      Profession: aubergiste.
      Domicile: Berlin (prusse).
      Nom, qualité: (M.) Lefebure, Roland (bourgeois de Paris).
      Nom, qualité: (M.) Lefebvre, Julien Germain (bourgeois de Paris).
      Relations: fils de l'intervenant 2
    - Main-levee, depot., 30 août 1751; MC/ET/XXIII/575
      Nom, qualité: (M.) Alliot, Louis.
      Nom, qualité: (M.) Du Laurent de Jannet, Jean Joseph.
    - Succession, transaction., 30 août 1751; MC/ET/XXIII/575
      Nom, qualité: (M.) Jagnau, Louis (comte de tournemine).
    - Main-levee, depot., 30 août 1751; MC/ET/XXIII/575
      Nom, qualité: (M.) Malaisie, Jacques (bourgeois de Paris).
      Nom, qualité: (Mme ou Mlle) Hure, Marthe Louise.
    - Succession, quittance., 30 août 1751; MC/ET/XXIII/575
    - Quittance., 30 août 1751; MC/ET/XXIII/575
      Nom, qualité: (M.) Frizon de Blamont, Louis Alexanre.
      Profession: gentilhomme ordinaire du roi.
      Nom, qualité: (Mme ou Mlle) Ogier, Marguerite Hermine.
      Profession: president à la chambre des comptes
    - Quittance., 30 août 1751; MC/ET/XXIII/575
      Domicile: Pais.
      Profession: president de la chambre des comptes.
      Nom, qualité: (M.) Ogier d' Ivry, Paul Jean Baptiste.
    - Procuration, depot., 31 août 1751; MC/ET/XXIII/575
      Nom, qualité: (Mme ou Mlle) Montmorency Luxembourg de, Gillette Francoise.
      Nom, qualité: (M.) Pardaillan de Gondrin de, Louis (duc d' antin).
  - Minutes. 1751, septembre - octobre, septembre - octobre 1751; MC/ET/XXIII/576
    - Avis de parents, procuration., 1er septembre 1751; MC/ET/XXIII/576
      Nom, qualité: (M.) Hautefort D', Jean Louis (comte de vandres).
    - Rente, constitution, depot., 1er septembre 1751; MC/ET/XXIII/576
      Nom, qualité: (M.) Mercier, Louis.
      Nom, qualité: (M.) Laideguive, Antoine Pierre (écuyer).
      constitution de rente; dépôt de pièces
    - Rente, constitution., 1er septembre 1751; MC/ET/XXIII/576
      Nom, qualité: (M.) Mecier, Louis.
      Nom, qualité: (Mme ou Mlle) Olivier, Elisabeth Nicole.
      Nom, qualité: (M.) La Guillaume de, Jean Nicolas.
      Nom, qualité: (Mme ou Mlle) Beze de, Marie Anne.
    - Rente, constitution., 1er septembre 1751; MC/ET/XXIII/576
    - Mariage., 2 septembre 1751; MC/ET/XXIII/576
      Nom, qualité: (M.) Coquerel, Pierre.
      Domicile: Aubervilliers.
      Nom, qualité: (Mme ou Mlle) Cheneviere, Genevieve.
    - Succession, partage., 3 septembre 1751; MC/ET/XXIII/576
      Nom, qualité: (Mme ou Mlle) Desforges, Elisabeth.
    - Bail, maison, Paris, pont Notre-Dame et Rue de la Lanterne., 3 septembre 1751; MC/ET/XXIII/576
      Nom, qualité: (M.) Rousseau, Pierre Charles (écuyer).
      Profession: fayancier (maître).
    - Bail, maison, jardin., 3 septembre 1751; MC/ET/XXIII/576
      Nom, qualité: (M.) Belamy, Louis Herve.
      Nom, qualité: (M.) Salmon, Jacques Noel Marc.
    - Main-levee., 3 septembre 1751; MC/ET/XXIII/576
      Nom, qualité: (M.) Poan, Pierre.
      Nom, qualité: (M.) Cuissard, Jean.
      Nom, qualité: (Mme ou Mlle) Spengler, Louise Yolande.
    - Vente, maison, Paris, rue de Fourcy., 3 septembre 1751; MC/ET/XXIII/576
      Nom, qualité: (Mme ou Mlle) Moreau, Catherine Jeanne.
    - Succession, renonciation., 4 septembre 1751; MC/ET/XXIII/576
    - Rente, constitution., 4 septembre 1751; MC/ET/XXIII/576
      Nom, qualité: (M.) Durfort de Duras de, Jean (duc de duras).
      Nom, qualité: (Mme ou Mlle) Bournonville de, Angelique Victoire.
      Nom, qualité: (M.) Aumont D', Louis Marie (duc).
      Nom, qualité: (Mme ou Mlle) Durfort de Duras de, Felix Victoire
    - Succession, quittance., 5 septembre 1751; MC/ET/XXIII/576
      Nom, qualité: (Mme ou Mlle) Valencay de (comtesse).
    - Inventaire après décès d'Henri d'Hautefort marquis de Bruzac., 6 septembre 1751; MC/ET/XXIII/576
      Nom, qualité: (M.) Hautefort, Henri d' (marquis de Bruzac).
      Profession: lieutenant général des armées
      inventaire après décès; Hautefort de Bruzac, Henri d'
    - Bail, maison, Aulnay., 7 septembre 1751; MC/ET/XXIII/576
      Nom, qualité: (M.) Gourgues de, Armand Pierre Marc Antoine (marquis de vayres et d' aulnay).
      Profession: maitre des requetes ordinaire.
      Nom, qualité: (M.) Andelle, Pierre Joseph.
      Profession: serrurier.
      Domicile: Aulnay
    - Procuration., 7 septembre 1751; MC/ET/XXIII/576
      Nom, qualité: (M.) Adam, Jean Baptiste Robert.
      Profession: crieur de la cour.
      Nom, qualité: (Mme ou Mlle) Favier, Marie Anne.
    - Succession, renonciation., 7 septembre 1751; MC/ET/XXIII/576
      Nom, qualité: (Mme ou Mlle) Remond de, Angelique Francoise.
      Nom, qualité: (M.) Estampes D', Francois Henri (comte de valencay).
    - Rente, titre nouvel., 9 septembre 1751; MC/ET/XXIII/576
      Nom, qualité: (M.) Gaignat, Michel.
      Nom, qualité: (Mme ou Mlle) Gaignant, Marie Louise.
      Nom, qualité: (Mme ou Mlle) Desforges, Marie Marguerite.
      Nom, qualité: (M.) Brissard, Martin.
      Profession: procureur au grand conseil
    - Succession, compte., 9 septembre 1751; MC/ET/XXIII/576
    - Depot de pieces, billet., 10 septembre 1751; MC/ET/XXIII/576
    - Rente, constitution., 10 septembre 1751; MC/ET/XXIII/576
      Nom, qualité: (M.) Gramont de, Antoine Adrien Charles (comte).
      Nom, qualité: (M.) Bouloigne de Lens de Ligues de, Yves Marie (comte de rupelmonde).
    - Procuration, depot., 10 septembre 1751; MC/ET/XXIII/576
      Nom, qualité: (M.) Ricouart d' Herouville de, Jacques Antoine.
      Domicile: Claye, chateau.
      Nom, qualité: (Mme ou Mlle) Oursin, Jeanne.
    - Quittance., 11 septembre 1751; MC/ET/XXIII/576
      Nom, qualité: (Mme ou Mlle) Allen, Catherine.
      Nom, qualité: (M.) Oursin, Jean.
    - Société, dissolution, commercey de sellier et carossier, Paris., 12 septembre 1751; MC/ET/XXIII/576
      Nom, qualité: (Mme ou Mlle) Spengler, Charlotte.
      Nom, qualité: (M.) Falkenberg, Jean Ernest Innik.
      Profession: sellier-carrossier.
      Domicile: Paris, cour de la Foire Saint-Germain.
      Profession: sellier carrossier (marchand).
      Nom, qualité: (Mme ou Mlle) Couart, Catherine Angelique.
    - Mariage., 12 septembre 1751; MC/ET/XXIII/576
      Nom, qualité: (M.) Leroy, Pierre.
      Nom, qualité: (Mme ou Mlle) Debaize, Marie Madeleine.
      Relations: fille de l'intervenant 3.
      Nom, qualité: (M.) Debaize, Jean Jacques.
      Profession: tapissier (marchand),concierge.
      Intervenant 4, 3:
      Nom, qualité: (M.) Noailles de.
      Profession: marechal de France
    - Rente, constitution., 13 septembre 1751; MC/ET/XXIII/576
      Nom, qualité: (M.) Olier, Antoine.
      Domicile: Montferrand (auvergne).
      Nom, qualité: (M.) Roux, Jacques.
    - Quittance., 13 septembre 1751; MC/ET/XXIII/576
      Nom, qualité: (Mme ou Mlle) La Faulche, Jeanne Charlotte.
      Nom, qualité: (M.) Groux, Claude.
      Profession: payeur des rentes hotel-de-ville.
      Nom, qualité: (M.) Royer, Pierre.
      Profession: directeur des fermes du roi.
      Nom, qualité: (Mme ou Mlle) Boivin de Bonnetot de, Madeleine Catherine.
      Nom, qualité: (M.) Daligre, Etienne.
    - Quittance., 13 septembre 1751; MC/ET/XXIII/576
      Nom, qualité: (personne morale) Vaucher (hoirs).
      Nom, qualité: (M.) Vaucher, Claude.
      Nom, qualité: (M.) Duplessis Ricelieu, Emmanuel Armand (duc d' aiguillon).
    - Delegation., 13 septembre 1751; MC/ET/XXIII/576
      Nom, qualité: (M.) Falkemberg, Jean Ernest Innik.
      État civil: ecede.
      Nom, qualité: (M.) Barjot de Roncee, Alexis (marquis de roncee).
      Domicile: Panzoult (touraine), chateau de Roncee
    - Vente, convention., 13 septembre 1751; MC/ET/XXIII/576
      Nom, qualité: (Mme ou Mlle) Pelais, Marie Louise.
      Nom, qualité: (M.) Budet, Jean Baptiste.
      Nom, qualité: (M.) Delalot, Jacques Francois.
      Profession: premier echevin.
      Domicile: Ferte-sous-Jouarre (la)
    - Vente, maison, terre., 13 septembre 1751; MC/ET/XXIII/576
      Nom, qualité: (M.) Levicomte, Charles Yves (comte du rumain).
      Nom, qualité: (Mme ou Mlle) Rouault de Gamaches, Constance Simone Flore Gabrie.
    - Vente, ferme, Pavant., 13 septembre 1751; MC/ET/XXIII/576
    - Rente, transport., 14 septembre 1751; MC/ET/XXIII/576
      Profession: secrétaire des finanes.
    - Bail, transport, maison, Paris, rue de Seine., 16 septembre 1751; MC/ET/XXIII/576
      Nom, qualité: (M.) Depuiset, Francois.
      Profession: marchand de biere.
      Nom, qualité: (Mme ou Mlle) Gallois, Marie Aude.
      Nom, qualité: (M.) Zimmer, Jean.
      Profession: loueur de chevaux.
      bail; transport de droits
    - Succession, main-levee., 17 septembre 1751; MC/ET/XXIII/576
    - Testament., 18 septembre 1751; MC/ET/XXIII/576
      Nom, qualité: (M.) Michel, Daniel (bourgeois de Paris)
    - Rente, transport., 20 septembre 1751; MC/ET/XXIII/576
      Nom, qualité: (M.) Defrance, Louis Innocent.
      Profession: capelier (marchand).
      Nom, qualité: (Mme ou Mlle) Fagonde, Jeanne Charlotte.
      Nom, qualité: (M.) Legrand, Alexandre Louis.
    - Rente sur le roi, transport, aides et gabelles., 22 septembre 1751; MC/ET/XXIII/576
      Nom, qualité: (Mme ou Mlle) Barbin de Courcenne, Francoise.
    - Mariage., 22 septembre 1751; MC/ET/XXIII/576
      Nom, qualité: (M.) Neveu, Jacques.
      Profession: perruquier.
      Nom, qualité: (Mme ou Mlle) Desper, Marie Anne.
    - Procuration, depot., 22 septembre 1751; MC/ET/XXIII/576
      Nom, qualité: (M.) Hautefort de Vandre D', Jean Louis (comte de vandre).
      Domicile: Gabillon (perigord), chateau de Vandre.
      Nom, qualité: (M.) Brouvers, Arnold.
      Domicile: Gabillon (perigord), chateau de Vandre
    - Rente, transport., 23 septembre 1751; MC/ET/XXIII/576
      Nom, qualité: (M.) Argouges D', Jean Antoine (comte de gratot).
      Domicile: Gratot (normandie), chateau.
      Nom, qualité: (M.) Argouges de Gratot D', Michel (comte de gratot).
    - Rente, constitution., 23 septembre 1751; MC/ET/XXIII/576
      Nom, qualité: (M.) Deumier, Pierre.
      Profession: serrurier (maître).
      Nom, qualité: (Mme ou Mlle) Champagne, Marie Anne Antoinette.
      Nom, qualité: (personne morale) Champagne (hoirs).
      Relations: héritiers de l'intervenant 4.
    - Notoriete, prenom., 24 septembre 1751; MC/ET/XXIII/576
      Nom, qualité: (M.) Lemarie, Jacques Louis Nicolas.
      Domicile: Treves (electorat)
    - Quittance., 26 septembre 1751; MC/ET/XXIII/576
      Nom, qualité: (M.) Pra de, Antoine (chevalier de l'ordre de saint-louis).
      Domicile: Auxonne (bourgogne).
    - Rente, quittance de rachat., 26 septembre 1751; MC/ET/XXIII/576
      Nom, qualité: (M.) Leprestre, Louis Joseph Edmond.
      Profession: receveur général des finances.
      Domicile: Caen (généralité).
    - Quittance, ratification., 28 septembre 1751; MC/ET/XXIII/576
      quittance; ratification
    - Rente, quittance de rachat., 28 septembre 1751; MC/ET/XXIII/576
      Nom, qualité: (Mme ou Mlle) Aligre D', Charlotte Marguerite.
      Nom, qualité: (M.) Lepelletier de Saint-Fargeau, Anne Michel Louis.
      Profession: conseiller du roi au Parlement.
    - Procuration., 29 septembre 1751; MC/ET/XXIII/576
    - Procuration, depot., 29 septembre 1751; MC/ET/XXIII/576
      Nom, qualité: (M.) Boesoret de Mongontier de, Pierre.
      Nom, qualité: (M.) Chevallot de La Madeleine, Claude Francois.
    - Procuration, depot., 29 septembre 1751; MC/ET/XXIII/576
      Nom, qualité: (Mme ou Mlle) Lacroix de Saint-Vallier, Marie Barbe.
      Nom, qualité: (M.) Prunier de Lemps de, Francois.
      Nom, qualité: (M.) Prunier de Lemps de, Louis Denis.
      Domicile: Autun, eglise Saint-Chef.
    - Rente, constitution., 30 septembre 1751; MC/ET/XXIII/576
      Nom, qualité: (M.) Lepelletier de Saint-Fargeau, Michel Etienne.
      Nom, qualité: (Mme ou Mlle) Lepelletier de Saint-Fargeau, Madeleine Charlotte.
    - Procuration., 30 septembre 1751; MC/ET/XXIII/576
      Nom, qualité: (M.) Beyleus Olivier de Leuville D, Leonard (marquis de poyanne).
      Nom, qualité: (Mme ou Mlle) Dubois de Fiennes, Charlotte Louise.
    - Bail à ferme, terre, seigneurie., 1er octobre 1751; MC/ET/XXIII/576
      Nom, qualité: (M.) Bouchant ou Beauchamps, Francois.
      Profession: notaire royal.
      Domicile: Avallon.
      Nom, qualité: (M.) Labbe, Jean.
      Domicile: Ragny (avallon)
    - Rente, constitution., 1er octobre 1751; MC/ET/XXIII/576
      Nom, qualité: (M.) Charpentier de Mondouville, Jacques.
      Nom, qualité: (Mme ou Mlle) Bronod, Genevieve.
      Profession: grand maitre enqueteur et reformateur des eaux-et-forets.
      Domicile: Orleans,berry,blois,montargis,romorantin.
      Nom, qualité: (M.) Beaufort Montboissier Canilliac, Pierre Charles (marquis de canilliac).
    - Transaction., 1er octobre 1751; MC/ET/XXIII/576
      Nom, qualité: (Mme ou Mlle) Maussion de, Marie Marthe.
      Domicile: Dracy, chateau.
      Nom, qualité: (M.) Boisdaunay de, Nicolas Pascal.
      Nom, qualité: (Mme ou Mlle) Pillard ou Pilard de La Bruere, Madeleine.
      Nom, qualité: (Mme ou Mlle) Couillant, Anne.
      Domicile: Dracy.
      Relations: veuve de l'intervenant 6.
      Intervenant 6, indirect:
      Nom, qualité: (M.) Vigreux, Francois.
    - Succession, notoriete., 1er octobre 1751; MC/ET/XXIII/576